臺灣新北地方法院民事裁定
111年度訴字第2653號
原      告  潘扶駿


上列原告與被告曹昌蔚等間請求損害賠償事件，本院裁定如下：
    主  文
原告應於本裁定正本送達後柒日內，具狀補正被告鑫榮展業公司
法定代理權之欠缺（應查明全體清算人之姓名及地址，並補正上
開全體清算人戶籍謄本），暨依法定代理人人數補足起訴狀繕本
，如逾期未補正，即駁回原告此部分之訴。
    理  由
一、按原告之訴，有原告或被告無訴訟能力，未由法定代理人合
    法代理者，法院應以裁定駁回之。但其情形可以補正者，審
    判長應定期間先命補正，民事訴訟法第249條第1項第4款定
    有明文。次按，法人或非法人團體無訴訟能力，應經法定代
    理人合法代理，而法定代理權之有無，係為訴訟之合法要件
    ，不問訴訟程度如何，法院應依職權調查，雖當事人間無爭
    執者，亦應隨時予以調查，且法定代理權之欠缺，亦不能因
    當事人間無爭執而視為已補正（最高法院26年鄂上字第41號
    判例參照）。而解散之公司除因合併、分割或破產而解散外
    ，應行清算；解散之公司，於清算範圍內，視為尚未解散；
    公司經中央主管機關撤銷或廢止登記者，準用前三條之規定
    ；再有限公司之清算，以全體股東為清算人，但公司法或章
    程另有規定或經股東決議，另選清算人者，不在此限，公司
    法第24條、第25條、第26條之1、第113條準用同法第79條亦
    有明定。
二、本件原告起訴請求損害賠償事件，惟被告鑫榮展業有限公司
    業經新北市政府於民國108年9月26日以新北府經司字第1088
    102658號廢止登記，有經濟部商工登記公示資料可按，是自
    應進入清算程序。又被告鑫榮展業有限公司並未向本院呈報
    清算人，倘無選任清算人或以章程特別規定之清算人，依公
    司法第113條準用同法第79條規定應以全體股東為清算人，
    並以全體股東（共有3名股東）為被告鑫榮展業有限公司之
    法定代理人。又原告起訴狀僅列被告鑫榮展業有限公司法定
    代理人為詹澤承一人（僅為該公司股東之一），則原告起訴
    時關於被告公司法定代理權即有欠缺。茲依民事訴訟法第24
    9條第1項但書之規定，限原告於本裁定正本送達後7日內，
    具狀補正被告鑫榮展業有限公司法定代理權之欠缺（應查明
    全體清算人之姓名及地址，並補正上開全體清算人最新戶籍
    謄本），暨依法定代理人人數補足起訴狀繕本，逾期未補正
    ，即駁回原告此部分之訴。
三、爰裁定如主文。
中　　華　　民　　國　　111 　年　　11　　月　　1 　　日
                  民事第三庭  法  官  王士珮
以上正本係照原本作成。
如不服本裁定應於送達後10日內向本院提出抗告狀，並應繳納抗
告裁判費新臺幣1,000元整。
中　　華　　民　　國　　111 　年　　11　　月　　1 　　日
                              書記官  李依芳